最高法院刑事判決　　　　　　九十四年度台上字第三四三四號
　　上　訴　人　甲○○
　　　　　　　　　　　　35號.
　　　　　　　　　　　　（另案在台灣東成技能訓練所執行）
上列上訴人因違反毒品危害防制條例案件，不服台灣高等法院台
中分院中華民國九十四年三月二十二日第二審更審判決（九十四
年度上更(二)字第一四號，起訴案號：台灣南投地方法院檢察署九
十年度偵字第四二四九號、九十一年度偵字第七九九號），提起
上訴，本院判決如下：
    主  文
上訴駁回。
    理  由
按刑事訴訟法第三百七十七條規定：上訴於第三審法院，非以判
決違背法令為理由，不得為之。是提起第三審上訴，應以原判決
違背法令為理由，係屬法定要件。且必須依據卷內資料為具體之
指摘，並足據以辨認原判決已具備違背法令之形式，始屬相當。
本件原判決依憑證人黃震華於警詢時證稱：「我施用的安非他命
是向上訴人甲○○所購買，我於今（民國九十）年六月間向甲○
○買安非他命四、五次，……相約在南崗工業區南崗加油站，每
次都以新台幣（下同）一千元代價向甲○○購買安非他命一包，
我與甲○○沒有恩怨衝突，他確實販毒予我，我只是說實話而已
」；於偵查中證稱：在九十年六月間，有向上訴人買安非他命四
、五次，在南崗工業區附近，每包一千元等情；於第一審審理時
亦結證稱：之前所述均實在，確曾向上訴人購買毒品，大概在九
十年六月份左右，約買五次，每次約購買一千元，在南崗工業區
等語。證人黃震華既供稱其與上訴人並無仇怨，上訴人亦未表示
其與黃震華有何怨隙，則黃震華當無加以誣陷之理。證人黃震華
自九十年二月、三月起至八月間有連續施用第二級毒品安非他命
之犯行，亦經台灣南投地方法院檢察署檢察官以九十年度偵字第
九一０、九七五、一一八一號起訴，並經判處罪刑確定在案，是
證人黃震華所證曾於九十年六月間向上訴人購買第二級毒品安非
他命施用一節，核與事實相符。而扣案之粉末係安非他命，淨重
一．九四公克（包裝重０．三二公克），有法務部調查局第00
000000000號檢驗通知書在卷可按，並有電子秤一個、
分裝袋一包扣案可資佐證，上訴人犯罪事證已臻明確。因而撤銷
第一審關於販賣第二級毒品部分之科刑判決，改判論處上訴人連
續販賣第二級毒品，累犯，處有期徒刑八年，已詳敘其所憑之證
據及認定之理由。對於上訴人所辯：伊僅有施用第二級毒品安非
他命，並未販賣安非他命予黃震華云云，何以不足採信，亦已依
據卷內資料詳予指駁，從形式上觀察，並無違背法令之情形存在
。次查犯罪事實之認定及證據之取捨，乃事實審法院之職權，且
法院憑以認定犯罪事實之證據，並不以直接證據為限，即綜合各
種證據，本於推理作用，為其認定犯罪事實之基礎，如不違背經
驗法則與論理法則，即不得指為違法，而據為上訴第三審之理由
。原判決綜合各種證據，認定上訴人有上揭犯行，究竟違背如何
之經驗法則或論理法則，上訴意旨，並未具體指明，徒憑己見，
就原判決已說明之事項或屬原審採證認事職權之適法行使，任意
指摘有理由不備、矛盾及採證違背證據法則之違法，且仍為單純
事實之爭執，難謂為適法之第三審上訴理由。次按被告以外之人
於審判外之言詞或書面陳述，除法律有規定者外，不得作為證據
，刑事訴訟法第一百五十九條第一項定有明文。而所謂法律有規
定者，即包括同法第一百五十九條之一至之五所規定傳聞證據具
有證據能力之例外情形。故被告以外之人於審判外之言詞，即如
警詢或檢察官偵查中之言詞，符合法律所規定之傳聞證據例外可
信之情況下，仍得認其審判外之陳述有證據能力。原判決已就證
人黃震華於原審更審時雖翻異其警詢、偵查及第一審筆錄所證述
之內容，但經原審審認結果，認證人黃震華於警詢、偵查中及第
一審審理時所為之陳述，具有較可信之特別情狀，而所證內容又
關涉上訴人有無販賣第二級毒品之事實認定，誠屬關鍵證據，自
有證據能力，得採為判決之證據，於理由內詳加論述說明，尚無
違法之處。上訴意旨執此任意指摘原判決有理由不備之違法，尚
非上訴第三審之適法理由。依前揭說明，其上訴違背法律上之程
式，應予駁回。
據上論結，應依刑事訴訟法第三百九十五條前段，判決如主文。
中　　華　　民　　國　九十四　年　　六　　月  二十四  日
                      最高法院刑事第十一庭
                          審判長法官  洪　清　江
                                法官  石　木　欽
                                法官  李　伯　道
                                法官  林　勤　純
                                法官  陳　世　淙
      本件正本證明與原本無異
                                      書  記  官
中　　華　　民　　國　九十四　年　　七　　月    四  　日
                                                  ｍ
